【裁判字號】    99,易,1694
【裁判日期】    990531
【裁判案由】    竊盜
【裁判全文】
臺灣臺中地方法院刑事判決              99年度易字第1694號
公  訴  人  臺灣臺中地方法院檢察署檢察官
被      告  丙○○  34歲民.
上列被告因竊盜案件，經檢察官提起公訴（99年度偵字第11823號）
，本院判決如下：
    主    文
丙○○犯竊盜罪，累犯，處有期徒刑月，如易科罰金，以新臺
幣壹仟元折算壹日。
    犯罪事實
一、丙○○前因詐欺、竊盜等案件，經本院分別判處有期徒刑8
    月、3月及6月在案，嗣定應執行有期徒刑1年3月，並與另案
    詐欺罪經臺灣臺北地方法院以98年度簡字第1098號判決拘役
    59日，接續執行於民國98年12月14日縮刑期滿執行完畢。猶
    不知悔改，復意圖為自己不法之所有，於99年5月17日下午1
    時許，在臺中縣大里市○○○街27號對面，竊取大里市公所
    所有之生鐵製水溝蓋4面(每面重24.3公斤，價值約新臺幣2,
    500元)。得手後放置於其推車上，欲推至資源回收場販賣，
    行經大里市○○路○段26巷65之1號前，為警查獲。
二、案經臺中縣警察局霧峰分局報請臺灣臺中地方法院檢察署檢
    察官偵查起訴。
    理    由
一、按被告以外之人於審判外之言詞或書面陳述，除法律有規定
    者外，不得作為證據，刑事訴訟法第159條第1項定有明文，
    此即學理上所稱「傳聞證據排除法則」。被告以外之人於偵
    查中向檢察官所為之陳述，除顯有不可信之情況者外，得為
    證據；被告以外之人於審判外之陳述，雖不符同法第159 條
    之1至第159條之4之規定，而經當事人於審判程序同意作為
    證據，法院審酌該言詞陳述或書面陳述作成時之情況，認為
    適當者，亦得為證據。當事人、代理人或辯護人於法院調查
    證據時，知有第159條第1項不得為證據之情形，而未於言詞
    辯論終結前聲明異議者，視為有前項之同意，亦為同法第15
    9之1第2項及第159條之5所分別明定。而鑒於採用傳聞證據
    排除法則之重要理由之一，係因傳聞證據未經當事人之反詰
    問予以覈實，若當事人願放棄對原供述人之反對詰問時，原
    則上即可承認該傳聞證據之證據能力，而揆諸我國刑事訴訟
    法第159條之5之立法理由，除參照前述傳聞證據排除法則之
    基本法理外，亦參考日本刑事訴訟法第326條之立法例，查
    日本刑事審判實務之運作，有關檢察官及被告均同意作為證
    據之傳聞書面材料或陳述，可直接援引該國刑事訴訟法第32
    6條作為傳聞例外之法律依據，僅在檢察官與被告不同意之
    情況下，乃須根據其他傳聞例外規定俾以斟酌該等書面材料
    或陳述是否具有證據能力，在當事人間無爭執之案件中，傳
    聞證據基本上均可依據前引規定提出於法院使用。據此，我
    國刑事訴訟法第159條之5之適用應可作同上之解釋，本件證
    人乙○○於警詢時所證述之內容，固為被告以外之人在審判
    外之陳述，係屬傳聞證據，惟被告丙○○就前開審判外之陳
    述，迄於言詞辯論終結前，對於該證人證詞之證據能力並未
    為異議之聲明，而本院審酌證人陳述作成時之情況，核無違
    法取證及證明力明顯過低而顯有不可信之瑕疵及情況，亦認
    為以之作為證據為適當，故依上開規定及說明，前開證人乙
    ○○之證述自得作為證據，合先敘明。
二、訊據被告丙○○對於上揭犯罪事實坦承不諱，核與證人乙○
    ○於警詢時所指證之情節相符，並有贓物認領保管單、刑案
    現場測繪圖各1份、現場照片4張附卷可稽，堪認被告之自白
    與事實相符，本件事證明確，其犯行應堪認定。
三、核被告所為，係犯刑法第320條第1項竊盜罪。又被告前因詐
    欺、竊盜等案件，經本院分別判處有期徒刑8月、3月及6月
    在案，嗣定應執行有期徒刑1年3月，並與另案詐欺罪經臺灣
    臺北地方法院以98年度簡字第1098號判決拘役59日，接續執
    行於民國98年12月14日縮刑期滿執行完畢，此有臺灣高等法
    院被告前案紀錄表附卷足參，被告前受有期徒刑執行完畢後
    ，於5年內故意再犯本案有期徒刑以上之罪，為累犯，應依
    刑法第47條第1項之規定加重其刑。爰審酌被告前有竊盜之
    刑事紀錄，及所幸本案遭竊之前開鐵製水溝蓋4面業經取回
    ，本案竊盜對社會治安及所生危害尚非鉅大，並念被告犯後
    能坦承犯行，尚有悔意，及其犯罪之動機、目的、手段等一
    切情狀，量處如主文所示之刑，並諭知易科罰金之折算標準
    。
據上論斷，應依刑事訴訟法第299條第1項前段，刑法第320條第1
項、第47條第1項、第41條第1項前段，刑法施行法第1條之1，判
決如主文。
本案經檢察官甲○○到庭執行職務。
中    華    民    國    99    年    5    月    31    日
                 刑事第三庭    法  官  楊曉惠
上正本證明與原本無異。
如不服本判決，應於送達後10日內向本院提出上訴狀（應敘述具
體理由並附繕本）。
上訴書如未敘述理由，應於上訴期間屆滿後20日內補提理由書於
本院。
                               書記官  謝明倫
中    華    民    國    99    年    5    月    31    日
附錄論罪科刑法條：
刑法第320條第1項
意圖為自己或第三人不法之所有，而竊取他人之動產者，為竊盜
罪，處五年以下有期徒刑、拘役或五百元以下罰金。

司法院資訊處製作；財團法人民間司法改革基金會備份。
